【裁判字號】    98,上,580
【裁判日期】    990511
【裁判案由】    塗銷所有權移轉登記等
【裁判全文】
臺灣高等法院民事判決                   98年度上字第580號
上  訴  人  己○○
訴訟代理人  庚○○
被 上訴 人  壬○○
            戊○○
            辛○○
兼  共  同
訴訟代理人  丙○○
上列當事人間塗銷所有權移轉登記事件，上訴人對於中華民國98
年3月27日臺灣臺北地方法院97年度訴字第3493號第一審判決提
起上訴，並為訴之追加，本院於99年4月27日言詞辯論終結，判
決如下：
    主  文
上訴及追加之訴均駁回。
第二審及追加訴訟費用均由上訴人負擔。
    事實及理由
一、按訴之變更或追加，非經他造同意，不得為之，但請求之基
    礎事實同一，或擴張或減縮應受判決事項之聲明者，不在此
    限，民事訴訟法第446條第1項、同法第255條第1項第2款、
    第3款分別定有明文。本件上訴人於原審起訴就備位聲明原
    係請求被上訴人連帶給付不當得利新臺幣（下同）236萬8,8
    00元，嗣於本院擴張聲明為請求被上訴人連帶給付480萬元
    ，核屬擴張應受判決事項之聲明，並未變更訴訟標的，且均
    係本於被上訴人丙○○盜領印鑑登記證明申請書及偽造贈與
    稅案件申報委任書、贈與稅申報書、土地登記申請書，使訴
    外人宋玉蘭取得附表所示不動產，而被上訴人為宋玉蘭之繼
    承人，應連帶返還不當得利之同一基礎事實，揆諸前揭法條
    規定，上訴人追加訴之聲明，應予准許，核先敘明。
二、上訴人主張；伊於民國62年2月24日與訴外人宋玉蘭結婚，
    宋玉蘭於前婚姻生有4名子女，即被上訴人丙○○、辛○○
    、壬○○、戊○○。伊於68年6月12日購得坐落臺北市○○
    區○○段二小段170地號土地（下稱系爭土地）及其上門牌
    號碼臺北市○○路120巷27弄11號之2層樓未登記建物。雖伊
    於75年8月30日將系爭土地應有部分1/2移轉登記予宋玉蘭，
    惟伊尚有系爭土地應有部分1/2及系爭2層房屋之所有權，嗣
    後並將系爭房屋改建為3層（下稱系爭3層房屋），復於91年
    間出資重建3樓並增建4樓。詎料，被上訴人丙○○於88年5
    月29日盜領伊之印鑑證明，並竊取伊之土地所有權狀，嗣於
    同年8月9日與代書勾串，偽造伊之土地及建物贈與稅申報委
    任書，再於同年8月10日偽造伊之贈與稅申報書，又於同年
    月17日偽造土地贈與登記申請書，將伊所有系爭土地應有部
    分1/2及系爭3層房屋之所有權亦移轉登記予宋玉蘭。俟宋玉
    蘭死亡前數月即92年12月10日，被上訴人丙○○再與宋玉蘭
    做成假買賣，取得系爭土地及系爭4層房屋之所有權。宋玉
    蘭已於93年5月1日死亡，被上訴人為其繼承人。爰依民法第
    184條第1項規定，先位聲明請求被上訴人丙○○應將坐落如
    附表所示不動產之所有權移轉登記予以塗銷。如不能回復原
    狀，被上訴人受有附表所示不動產價值之不當得利，且系爭
    第4層建物，係伊出資80萬元以興建，被上訴人丙○○依民
    法第811條之規定，應返還不當利得80萬元，爰依民法第197
    條第2項、第811條等規定，於備位聲明請求判命：(一)被上訴
    人應連帶給付上訴人236萬8,800元，及自本件起訴狀繕本送
    達翌日起至清償日止，按週年利率5%計算之利息；(二)被上訴
    人丙○○應給付上訴人80萬元，及自本件起訴狀繕本送達翌
    日起至清償日止，按週年利率5%計算之利息。原審為上訴人
    敗訴之判決，上訴人聲明不服，並主張被上訴人丙○○如不
    能回復原狀，則被上訴人應連帶返還如附表所示不動產之價
    值480萬元之不當得利等語，是上訴聲明：(一)原判決廢棄。
    (二)先位聲明：被上訴人丙○○應將坐落如附表所示不動產之
    所有權移轉登記予以塗銷。(三)備位聲明：1.被上訴人應連帶
    給付上訴人236萬8,800元，及自本件起訴狀繕本送達翌日起
    至清償日止，按週年利率5%計算之利息；2.被上訴人丙○○
    應給付上訴人80萬元，及自本件起訴狀繕本送達翌日起至清
    償日止，按週年利率5%計算之利息。另於本院追加請求被上
    訴人應連帶給付上訴人243萬1,200元（4,800,000-2,368,00
    0＝2,431,200），及自本件起訴狀繕本送達翌日起至清償日
    止，按週年利率5%計算之利息。
三、被上訴人則以：上訴人確於88年8月17日將系爭土地應有部
    分1/2及系爭3層房屋之所有權以贈與方式過戶於宋玉蘭之名
    下，宋玉蘭並於同年10月20日完成建物所有權登記，被上訴
    人丙○○則於92年12月10日購得宋玉蘭所有之系爭土地、系
    爭4層房屋，過程均屬合法，此等事實業經上訴人對被上訴
    人提出偽造文書告訴，經臺灣台北地方法院檢察署（下稱台
    北地檢署）於97年4月30日以96年度偵字第16408號予以不起
    訴處分。辦理不動產移轉登記之印鑑證明、土地贈與登記申
    請書上所蓋上訴人之印鑑章係真正，為上訴人所不爭執，上
    訴人雖主張印鑑章被盜蓋，惟未舉證以實其說，即應推定該
    印鑑證明、土地贈與登記申請書為真正。又印鑑證明申請書
    上「己○○」之簽名，經調查局鑑定係上訴人之簽名，且與
    上訴人銀行開戶簽名、及與庚○○結婚登記申請書之簽名相
    同，足認印鑑證明並未遭到盜領。至於申報贈與稅之委任書
    、贈與稅申報書部分，係附屬上訴人與宋玉蘭約定土地贈與
    後之稅捐申報行為，上訴人既出具印鑑證明，並蓋印於土地
    贈與登記申請書，自同意申報贈與稅，故其委託李逸文代為
    申報，要無不實。再者，上訴人所提台北市松山地政事務所
    建物謄本，重點係在切結建物完成日期，蓋系爭3層房屋興
    建時未辦登記，地政機關無從得知興建日期，故依所有權人
    之切結而登記建物完成日期，並非切結系爭3層房屋係建物
    所有權人出資興建，斯時，上訴人已將系爭3層房屋贈與宋
    玉蘭，則於建物辦理第一次登記時，登記宋玉蘭為所有權人
    ，並依其切結登記建物完成日期，並無不法，難認被上訴人
    偽造文書。另上訴人於91年間已逾84歲，經濟能力欠佳，甚
    且無謀生能力，當無還款能力，如何能向丁○○、張清樓等
    人貸得80萬元重建3樓並增建4樓，此與經驗法則有違，被上
    訴人否認該借貸單據之真正；實則，宋玉蘭自62年與上訴人
    結婚後，即持續工作至93年住院為止，期間除支應生活起居
    所需，餘款均作儲蓄用途，是系爭第3、4層房屋實係由宋玉
    蘭出資改建等語，資為抗辯。並答辯聲明：上訴駁回。
四、按當事人主張有利於己之事實，就其事實有舉證之責任，又
    私人之印章，由自己使用為常態，被人盜用為變態，主張變
    態事實之當事人，自應就此印章被盜用之事實負舉證之責任
    ，最高法院86年度台上字第717號判決要旨參照。上訴人主
    張被上訴人丙○○於88年5月29日盜領伊之印鑑證明，並竊
    取伊之土地所有權狀，又於同年8月9日與代書勾串，偽造伊
    之土地及建物贈與稅申報委任書，再於同年月10日偽造伊之
    贈與稅申報書，後於同年月17日偽造土地贈與登記申請書，
    將伊所有之系爭土地應有部分1/2及系爭3層房屋之所有權移
    轉登記予宋玉蘭云云，雖據提出土地登記簿謄本、印鑑變更
    登記申請書、印鑑登記證明申請書、印鑑證明、贈與稅案件
    申報委任書、贈與稅申報書、土地登記申請書、土地所有權
    狀、異動索引等件影本為證（見原審調字卷第27至33、35、
    36頁；本院卷第97頁），惟上訴人既已自認印鑑登記證明申
    請書、贈與稅申報書、土地登記申請書上所蓋用之印文為其
    印鑑，係屬真正，而被上訴人丙○○復否認其有盜領印鑑證
    明、盜蓋印文之行為，上訴人自應就印鑑證明遭盜領、印鑑
    章係遭盜蓋乙節，負舉證責任。且查：
  (一)上訴人雖主張伊與宋玉蘭之印鑑登記證明申請書同在88年5
    月29日申辦，如認係伊親自辦理，則伊與宋玉蘭必然同行，
    且一同辦理，惟伊與宋玉蘭之印鑑登記證明申請書卻由不同
    櫃臺、不同戶政人員辦理，與經驗法則不符，是印鑑登記證
    明申請書係遭被上訴人丙○○所盜領云云，惟按戶政機關受
    理民眾辦理各類案件，均係在承辦窗口排隊或依序叫號受理
    ，同行者為求迅速，各自排隊或抽取號碼牌等待叫號，並由
    不同承辦窗口、不同戶政人員服務亦屬常見；且依印鑑登記
    辦法第7條之規定，申辦印鑑證明應由當事人或其受委任人
    填具申請書並繳驗國民身分證，申請辦理；由其受委任人申
    請者，並應附繳委任書，是申請印鑑證明雖非必由本人親自
    為之，然須有委任書，且代理人須攜帶印章、國民身分證，
    並於申請書申請人處簽名，再由櫃臺人員蓋用代理人章。觀
    諸系爭印鑑登記證明申請書（見原審調字卷第23頁），其上
    僅有當事人之簽名而無申請人即代理人之簽名，背面並附有
    上訴人國民身分證影本正反面，且申請書上之印登字第0012
    992號流水編號，亦與同日製作之印登字第0012991號印鑑變
    更登記申請書連續（見本院卷第218、219頁）。佐以上訴人
    前以訴外人沈素瓊係台北市信義區戶政事務所承辦人員（業
    已離職），於88年5月29日受理伊辦理印鑑變更登記申請之
    際，明知伊並未同時申請印鑑證明，竟基於偽造文書之犯意
    ，在伊申請印鑑變更登記之後，立即在印鑑登記證明申請書
    上偽造伊之署押及印文，製作不實之印鑑登記證明申請書，
    提出偽造文書之告訴，經台北地檢署檢察官於95年度偵續字
    第624號偵查結果，認上訴人確曾於88年5月29日，親自前往
    台北巿信義區戶政事務所辦理印鑑變更登記申請，而印鑑變
    更登記申請書，亦為其親簽，堪認印鑑變更登記申請之簽名
    上訴人親簽；又該印鑑變更登記申請書原本、上訴人於90年
    11月19日前往台北市信義區戶政事務所辦理補領國民身分證
    申請書原本、95年2月7日結婚登記申請書原本、上訴人於95
    年2月13日內勤筆錄、同年3月31日庭詢筆錄、同年3月18日
    親簽之委任書及同年4月5日申請狀上之簽名與系爭88年5月2
    9日印鑑登記證明申請書原本上之簽名囑託鑑定後，亦確認
    其上「己○○」之起筆、筆劃結構、書寫方式、連筆方式及
    筆劃角度、相關位置均吻合，認上開資料中「己○○」簽名
    筆跡均相符。況沈素瓊與上訴人素不相識，亦無任何利害關
    係，承辦系爭案件亦未獲得任何利益，顯難認其有何偽造系
    爭印鑑登記證明申請書之動機及犯行，乃處分不起訴，有台
    北地檢署95年度偵續字第624號不起訴處分書、內政部警政
    署刑事警察局96年1月12日刑鑑字第0960002979號鑑定書在
    卷可稽（見本院卷第222頁背面、第223頁正背面、第242至2
    44頁），自堪認系爭印鑑登記證明申請書確係上訴人本人親
    自到場辦理申請甚明，是上訴人主張系爭印鑑登記證明申請
    書係遭被上訴人丙○○所盜領云云，應無可取。
  (二)上訴人另雖主張被上訴人丙○○於88年5月29日竊取伊之土
    地所有權狀，嗣於同年8月9日與代書勾串，偽造伊之土地及
    建物贈與稅申報委任書，又於同年月10日偽造伊之贈與稅申
    報書，再於同年月17日偽造土地贈與登記申請書云云，惟經
    被上訴人所否認，且查身分證、印鑑章及土地所有權狀乃極
    重要之私人財物，通常放置隱密處所，他人不易得知，上訴
    人亦未舉證證明被上訴人丙○○竊取上開物品，是上訴人之
    主張，自難憑採。
  (三)上訴人主張被上訴人丙○○於88年8月17日偽造土地登記申
    請書，將伊所有之系爭土地應有部分1/2及系爭3層房屋贈與
    予宋玉蘭，卻於88年10月20日向松山地政事務所辦理建物總
    登記時，以宋玉蘭名義書立切結書，虛偽記載「本建物完成
    日期係依所有權人之自行切結而登記之」，可見切結書與贈
    與申報內容互相矛盾，是贈與稅案件申報委任書、贈與稅申
    報書、土地登記申請書係遭偽造云云，雖業提出土地登記申
    請書、台北市松山地政事務所建物登記第二類謄本為證（見
    原審調字卷第30至34頁）。惟乙○○、李逸文係於88年8月9
    日以宋玉蘭及上訴人之代理人身分，辦理土地移轉登記、稅
    務手續，有土地登記申請書、贈與稅案件申報委任書、贈與
    稅申報書等影本各1件附卷可稽（見原審北調字卷第25至33
    頁），參諸代書乙○○於台北地檢署95年度偵續字第624號
    偽造文書案件檢察官偵查時，證稱：上訴人移轉系爭建物之
    所有權予其配偶宋玉蘭之案件，由伊承辦，在代理一般土地
    登記移轉業務時，若涉及夫妻相互移轉不動產所有權之案件
    ，原則上均要求夫妻雙方到場辦理，若僅夫妻一方到場委託
    該事務所辦理所有權移轉登記事宜時，該事務所均會再三確
    認他造是否有移轉之意願；另因此類案件涉及賦稅減免之問
    題，在辦理相關過戶申請前，須先行申報契稅、增值稅、贈
    與稅後，持相關證明文件始可憑以辦理，而上開房屋亦將稅
    務問題處理完峻等語明確，有詢問筆錄影本在卷足憑（本院
    卷第221頁背面、第222頁）。再徵諸上訴人前曾於88年5月2
    9日親自前往台北巿信義區戶政事務所辦理印鑑登記證明申
    請書，業如前述，顯見上訴人將其自行申辦之印鑑證明交給
    宋玉蘭、乙○○或李逸夫，否則乙○○、李逸文何以可持之
    前往辦理土地登記。況贈與登記涉及賦稅減免之問題，在辦
    理相關過戶申請前，須先行申報契稅、增值稅、贈與稅後，
    持相關證明文件始可憑以辦理，足見系爭3層建物之所有權
    ，應係經上訴人同意移轉予宋玉蘭。又上訴人以訴外人乙○
    ○、李逸文基於偽造文書之犯意聯絡，於88年8月9日明知並
    未受伊之委任，竟在土地登記申請書上填具乙○○為伊及宋
    玉蘭之代理人，盜蓋伊之印鑑，以夫妻贈與名義將伊所有之
    系爭土地應有部分2分之1移轉予宋玉蘭，由被乙○○持往臺
    北市松山地政事務所辦理移轉登記而行使之，使公務員登載
    不實；李逸文則於同日填寫贈與稅案件申報委任書，並盜蓋
    伊之印鑑，辦理前開土地之贈與稅申報等情，對被上訴人丙
    ○○、乙○○及李逸文提出偽造印章印文、行使偽造文書、
    使公務員登載不實等告訴，經台北地檢署96年度偵字第1640
    8號檢察官偵查結果，認查無積極證據足認被上訴人丙○○
    等3人涉有何犯行，而處分不起訴。上訴人不服聲請再議，
    復經臺灣高等法院檢察署97年度上聲議字第5371號駁回再議
    ，上訴人另聲請交付審判，亦經原法院刑事庭以98年度聲判
    字第8號刑事裁定駁回聲請等情，有台北地檢署96年度偵字
    第16408號不起訴處分書、原法院98年度聲判字第8號刑事裁
    定等影本附卷可稽（見原審調字卷第18至21頁；本院卷第35
    至38、196至199、208至210頁），復經本院調取上開案卷核
    閱無誤。準此以觀，上訴人於同意將系爭土地應有部分1/2
    及系爭3層房屋之所有權移轉予宋玉蘭後，而與宋玉蘭委任
    訴外人李逸夫、乙○○代為辦理系爭土地應有部分1/2及系
    爭3層房屋移轉登記及稅務手續事宜，因而將其自行申辦之
    印鑑證明交給宋玉蘭、李逸夫或乙○○，宋玉蘭於88年10月
    20日在松山地政事務所辦理建物第一次登記時，以所有權人
    即自己之名義切結系爭3層房屋完成日期，與常情相符，是
    上訴人主張贈與稅案件申報委任書、贈與稅申報書、土地登
    記申請書係遭偽造云云，亦無足取。
五、上訴人主張伊若非系爭土地應有部分1/2及系爭3層房屋之所
    有權人，斷無在91年間仍向友人借款80萬元，將系爭第3層
    房屋拆除，改建為4層建物之理云云，雖據提出借據2紙、六
    藝里里長張權民之證明書1紙為證（見調解卷第45、49至50
    頁），惟被上訴人否認借據之真正，且發生消費借貸之原因
    多端，非僅為改建系爭第3層及興建第4層房屋資金之用而已
    ，亦可能係其他原因所致，而證人張權民出具之證明書，僅
    記載：「茲有我里民己○○…在91年，他有請原里長劉進王
    先生包商，由甲○○先生施工承建本地址房屋3、4樓…」（
    見原審調字卷第45頁），參以證人張權民於原審證述：「（
    法官問：有無出具證明文件給原告己○○，提示調字卷第45
    頁）有，證明書是原告的配偶來找我，表示老里長曾經承包
    系爭房屋的改建工程，但老里長已經過世，要我幫他證明這
    件事情，但我表示查證後才可以出證明，所以我就找了老里
    長當時的工人甲○○來問，甲○○向我親口說老里長有承包
    這件工程，老里長派他去現場施作，但沒有跟我說是民國幾
    年的事情，所以我就寫了這張證明書，並註明『此證明書經
    查無誤只作為甲○○先生當年曾於上開做工，不得作其他用
    途』」「（問：翻修的錢由何人支出？）不清楚」等語（見
    原審訴字卷第67頁背面）；證人甲○○於本院證稱：「（
    法官問：在臺北市○○區○○路120巷27弄11號，有兩層樓
    房是否清楚？）是劉進王承包的工程，再轉承包給我，工程
    內容是加蓋第三層樓。定作人是與劉進王成立承攬契約，細
    節只有定作人、承攬人知道，我是次承攬人，我所領的報酬
    ，是由劉進王給我的，現場沒有圖面，加蓋部分是水泥砌，
    頂是混凝土，細節是跟老闆談的，施工細節都是劉進王跟我
    說的，記得是三樓一間房間要加蓋一個窗戶是宋玉蘭跟我說
    的，其餘細節都是老闆跟我說的」「（法官問：是否知道何
    人把工程發包與劉進王？）不清楚」等語（見本院卷第143
    頁背面、第144頁），僅足證明系爭第3、4層房屋於91年間
    有改建及興建之事實，尚難遽認上訴人於91年5月28日、同
    年6月15日分別向訴外人丁○○、張清樓借款50萬元、28萬
    元，用以改建系爭3層房屋。是上訴人主張伊於91年間向友
    人借款80萬元，將系爭3層房屋之3樓拆除，改建為4層建物
    云云，殊無足取。
六、按第三人主張表意人與相對人通謀而為虛偽意思表示者，該
    第三人應負舉證之責，最高法院48年台上字第29號判例意旨
    參照。上訴人主張被上訴人丙○○並未實際向宋玉蘭購買前
    開房地云云，雖據提出建物登記第二類謄本、土地登記第二
    類謄本為證（見原審調字卷第34、37、38頁；原審訴字卷第
    34、35頁），惟查，被上訴人丙○○於92年12月以223萬1,7
    00元之價格購入附表所示系爭房地，並與宋玉蘭依法定程序
    辦理土地及建物移轉登記，且完納土地增值稅、房屋稅、契
    稅等相關費用等情，有土地買賣所有權移轉契約書、建築改
    良物買賣所有權移轉契約書、財政部臺北巿國稅局非屬贈與
    財產同意移轉證明、臺北巿稅捐稽徵處土地增值稅繳款書、
    契約繳款書、不動產買賣契約書等影本在卷可憑（見原審訴
    字卷第13至17頁；本院卷第245背面、第246頁），是被上訴
    人丙○○辯稱伊與宋玉蘭未通謀虛偽買賣，尚非全然無稽，
    上訴人復未舉證證明被上訴人向宋玉蘭買受系爭不動產係屬
    虛偽，故其主張，要無可取。
七、綜上所述，上訴人之主張，為無可採，如附表所示房地既為
    被上訴人丙○○所有，上訴人復無證明被上訴人有侵權行為
    或不當得利，上訴人依民法第184條第1項規定，先位聲明請
    求被上訴人丙○○應將坐落如附表所示不動產之所有權移轉
    登記予以塗銷；如不能回復原狀，依第197條第2項、民法第
    811條之規定，於備位聲明請求(一)被上訴人應連帶給付原告2
    36萬8,800元，及自本件起訴狀繕本送達翌日起至清償日止
    ，按週年利率5%計算之利息。並於本院主張如附表所示不動
    產之價值為480萬元，追加依不當得利之法律關係，請求被
    上訴人連帶給付243萬1,200元（4,800,000-2,368,000＝2,4
    31,200），及自起訴狀繕本送達翌日起至清償日止按週年利
    率5%計算之利息。(二)被上訴人丙○○應給付被上訴人80萬元
    ，及自本件起訴狀繕本送達翌日起至清償日止，按週年利率
    5%計算之利息，均無理由，不應准許。原審為上訴人敗訴之
    判決，核無不合，上訴意旨指摘原判決不當，求予廢棄改判
    ，為無理由，應駁回上訴及追加之訴。
八、兩造其餘之攻擊或防禦方法及未經援用之證據，經本院斟酌
    後，認為不足以影響本判決之結果，無逐一詳予論駁之必要
    。
九、據上論結，本件上訴及追加之訴，均為無理由。依民事訴訟
    法第449條第1項、第78條，判決如主文。
中    華    民    國    99    年    5    月     11     日
                    民事第十一庭
                        審判長法  官  鄭雅萍
                              法  官  劉坤典
                              法  官  徐福晉
正本係照原本作成。
如不服本判決，應於收受送達後20日內向本院提出上訴書狀，其
未表明上訴理由者，應於提出上訴後20日內向本院補提理由書狀
（均須按他造當事人之人數附繕本）上訴時應提出委任律師或具
有律師資格之人之委任狀；委任有律師資格者，另應附具律師資
格證書及釋明委任人與受任人有民事訴訟法第466條之1第1項但
書或第2項（詳附註）所定關係之釋明文書影本。
中    華    民    國    99    年    5     月    13    日
                              書記官 黃瑞芬
附註：
民事訴訟法第466條之1（第1項、第2項）：
對於第二審判決上訴，上訴人應委任律師為訴訟代理人。但上訴
人或其他法定代理人具有律師資格者，不在此限。
上訴人之配偶、三親等內之血親、二親等內之姻親，或上訴人為
法人、中央或地方機關時，其所屬專任人員具有律師資格並經法
院認為適當者，亦得為第三審訴訟代理人。
附表：
一、土地部分：
┌─┬────────────────────┬─┬─────┬────┬────┐
│編│     土      地      坐      落         │地│ 面    積 │ 權  利 │        │
│  ├───┬────┬───┬───┬───┤  ├─────┤        │所有權人│
│號│縣  市│鄉鎮市區○○  段│○小段│地  號│目│ 平方公尺 │ 範  圍 │        │
├─┼───┼────┼───┼───┼───┼─┼─────┼────┼────┤
│1 │臺北市│信義區  ○○○段│二小段│ 170  │建│    19    │  全部  │ 丙○○ │
└─┴───┴────┴───┴───┴───┴─┴─────┴────┴────┘
二、建物部分：
┌─┬──┬───────┬────┬─────────────┬───┬────┐
│編│    │              │建築式樣│建物面積（平方公尺）      │ 權利 │        │
│  │    │基  地  坐  落│主要建築├───────┬─────┤      │所有權人│
│  │建號├───────┤材料及房│樓層面積      │附屬建物主│ 範圍 │        │
│  │    │建  物  門  牌│屋層數  │              │要建築材料│      │        │
│號│    │              │        │合計          │及用途    │      │        │
├─┼──┼───────┼────┼───────┼─────┼───┼────┤
│1 │770 │信義區○○段二│1、2層：│1層：18.82    │          │ 全部 │丙○○  │
│  │    │小段170地號   │鋼筋混凝│2層：18.82    │          │      │        │
│  │    ├───────┤土造    │3層：18.82    │          │      │        │
│  │    │臺北市信義區永│3層：磚 │總面積：56.46 │          │      │        │
│  │    │吉路120巷27弄 │牆、鐵皮│              │          │      │        │
│  │    │11號          │屋頂造  │              │          │      │        │
│  ├──┼───────┴────┴───────┴─────┴───┴────┤
│  │備考│                                                                      │
└─┴──┴───────────────────────────────────┘

司法院資訊處製作；財團法人民間司法改革基金會備份。
